# 求助陈版主，关于投资私募股权基金问题

提问人：mecina 时间：2021-10-10 14:33:05
A公司投资于B私募股权投资基金，A公司作为有限合伙人（LP）认购私募股权投资基金的投资份额，A公司 2018 年将该投资划分为可供出售金融资产， 2019 年执行新金融工具准则后，重分类至其他非流动金融资产，按照公允价值计量并计入当期损益。已知B私募股权投资基金目前投资于某上市D公司和非上市拟IPO的E公司，B基金的管理人（GP）分别与D公司和E公司签订9%投资收益的保底协议，目前A公司按照投资份额*9%单利计算应取得收益，并确认公允价值变动损益。
项目组不认可公司上述会计处理。对于B基金投资的D公司部分，A公司应按照持有投资份额对D上市公司的股价即公允价值确认公允价值变动损益；对于B基金投资的E公司，由于属于非上市公司无法可靠取得公允价值，不应该按照9%的保底投资收益确认公允价值变动损益，仅应该按照原账面价值计量。依据CAS22号 第四十四条企业对权益工具的投资和与此类投资相联系的合同应当以公允价值计量。但在有限情况下，如果用以确定公允价值的近期信息不足，或者公允价值的可能估计金额分布范围很广，而成本代表了该范围内对公允价值的最佳估计的，该成本可代表其在该分布范围内对公允价值的恰当估计。 请教陈版，对于上述投资私募股权基金的情况，应该如何进行会计处理。

回答人：chenyiwei
项目组的意见基本合理。
对于合伙企业权益的估值，首先应穿透到该合伙企业投资的底层资产，通过对底层资产的估值确定合伙企业权益的整体公允价值；再根据合伙协议中的收益分配、亏损分担条款计算出本企业在该合伙企业权益中所享有的权益。
对于E公司的投资，需关注以成本计量仅仅是“以成本作为公允价值的最佳估计”，本身并不否定以公允价值作为计量属性，且需提供证据表明满足CAS 22第四十四条所列条件。
对于“B基金的管理人（GP）分别与D公司和E公司签订9%投资收益的保底协议”，如果保底协议的履约义务人是D、E的大股东，则应作为合伙企业持有的一项单独的衍生工具（卖出期权）进行估值，纳入合伙企业权益的公允价值中。